【裁判字號】    92,交聲,227
【裁判日期】    920417
【裁判案由】    交管條例聲異
【裁判全文】
臺灣板橋地方法院交通事件裁定                    九十二年度交聲字第二二七號
    原處分機關  交通部公路總局臺北區監理所
    異  議  人
    即受處分人  甲○○
右列受處分人即異議人因違反道路交通管理處罰條例案件，對於交通部公路總局臺北
區監理所於九十一年十月二十八日所為之處分（原處分案號：北監五字第裁四０－Ａ
ＢＹ三一六九五一、裁四０－ＡＢＹ三一六九五二號），均聲明異議，本院裁定如左
：
    主  文
異議均駁回。
    理  由
一、聲明異議意旨略以：異議人即受處分人甲○○主張伊於民國九十一年九月十日二
    十一時五十分許，駕駛六Ｔ－一五六七號自用小客車，行駛於臺北市○○○路與
    酒泉街口並無違規左轉及經示警不聽而逃逸，爰均請求撤銷原處分云云。
二、按汽車駕駛人轉彎時，有不依標誌、標線、號誌指示者，處二百元以上六百元以
    下（即新臺幣〈下同〉六百元以上一千八百元以下）罰鍰；汽車駕駛人，駕駛汽
    車有違反本條例之行為，經交通勤務警察或依法令執行交通稽查任務人員制止時
    ，不聽制止或拒絕停車接受稽查而逃逸者，除按各該條規定處罰外，處三千元以
    上六千元以下罰鍰；汽車駕駛人違反本條例第四十八條、第六十條第一項者，除
    各依原條款處罰鍰外，並各予記違規點數一點；本條例關於車輛駕駛人之處罰，
    如應歸責於車輛所有人者，處罰車輛所有人，道路交通管理處罰條例第四十八條
    第一項第二款、第六十條第一項、第六十三條第一項第一款及第八十五條第三項
    分別定有明文。又逕行舉發違反道路交通管理事件，經汽車所有人依通知單之應
    到案日期前到案，並告知違規駕駛人姓名、身分證統一編號及住址者，處罰機關
    應即另行通知違規駕駛人到案依法處理；逾應到案日期，處罰機關應依本條例第
    八十五條第三項規定處罰該汽車所有人，違反道路交通管理事件統一裁罰基準及
    處理細則第二十四條亦定有明文。
三、經查，本件異議人甲○○於九十一年九月十日二十一時五十分許，駕駛六Ｔ－一
    五六七自用小客車，行駛於臺北市○○○路與酒泉街口，因違反禁止左轉標誌左
    轉及經示警不聽而逃逸之違規事實，經臺北市政府警察局大同分局警備隊逕行舉
    發，嗣異議人向處罰機關陳述意見（申訴）後，處罰機關仍認本件違規屬實，而
    由交通部公路總局臺北區監理所於九十一年十月二十八日各以北監五字第裁四０
    －ＡＢＹ三一六九五一、裁四０－ＡＢＹ三一六九五二號裁決書分別裁處異議人
    「罰鍰六百元，並記違規點數一點」、「罰鍰三千元，並記違規點數一點」等情
    ，有該分隊北市警交大字第ＡＢＹ三一六九五一、ＡＢＹ三一六九五二號舉發違
    反道路交通管理事件通知單（簡稱通知單）及該監理所北監五字第裁四０－ＡＢ
    Ｙ三一六九五一、裁四０－ＡＢＹ三一六九五二號裁決書各二紙、臺北市政府警
    察局大同分局九十一年十月十四日書函一紙附卷可稽。又異議人雖於上開通知單
    所載之應到案日期（九十一年十月十三日）前即九十一年九月二十四日因不服舉
    發事實，而向處罰機關陳述意見（申訴），但異議人確係車主，且未向處罰機關
    告知違規駕駛人姓名、身分證統一編號及住址，致處罰機關無從另行通知違規駕
    駛人到案依法處理之事實，為異議人所不爭執，並有本院依職權調查之機車車籍
    查詢單、申訴單、聲明異議狀各一份在卷可憑。至證人即本案舉發員警莊志成雖
    到庭結證稱：「我是逕行舉發，我沒有誤認車號。我有記住車種廠牌顏色，當時
    有二位警員在場，牌照號碼應該沒有錯。我沒有無法確定駕駛人是否男士，印象
    中應該是男士。有時候，車子不一定是本人在開。當時我在重慶北路及酒泉街口
    。異議人是違規左轉。我有鳴笛示警，所以我們有開二張舉發單（因為同一事實
    有二個違規事由）」等語，惟查，本件係因上開自用小客車駕駛人違規左轉及經
    示警不聽而逃逸，而遭警逕行舉發，警員通常無法看清楚駕駛人的臉，自難確認
    實際違規之駕駛人為誰。矧本件異議人既係車主，且未向處罰機關告知違規駕駛
    人姓名、身分證統一編號及住址，致處罰機關無從另行通知違規駕駛人到案依法
    處理，自應歸責於車輛所有人（異議人）。故原處分機關依據前揭法條規定，分
    別裁處如前述，並無不合，均應予維持。本件異議均為無理由，均應予駁回。
四、依道路交通案件處理辦法第十九條，裁定如主文。
中      華      民      國    九十二    年      四      月      十七    日
                                      臺灣板橋地方法院交通法庭
                                          法  官  楊  千  儀
右正本證明與原本無異。
如不服本裁定，應於送達後五日內，向本院提出抗告狀。
                                          書記官  吳  河  東
中      華      民      國    九十二    年      四      月      十七    日


司法院資訊處製作；財團法人民間司法改革基金會備份。
